臺灣花蓮地方法院刑事判決　　　　　　　96年度交易字第32號
公　訴　人　臺灣花蓮地方法院檢察署檢察官
被　　　告　戊○○
上列被告因過失致死案件，經檢察官提起公訴（96年度偵字第22
96號），由本院裁定改依簡式審判程序審理，並判決如下：
     主  文
戊○○因過失致人於死，處有期徒刑陸月，如易科罰金，以新臺
幣壹仟元折算壹日。
    事  實
一、戊○○於民國96年3月30日上午9時39分許，駕駛車號9830-F
    M自小客車，沿花蓮縣吉安鄉台11丙線省道公路（即南濱路1
    段）由南往北方向，行經該路段與吉安鄉○○路之交岔路口
    時，本應注意車前狀況，並隨時準備採取必要之安全措施，
    以及汽車行駛至交岔路口，其行進應遵守燈光號誌之指示，
    而依當時情形又無不能注意之情事，竟疏於注意及此，仍貿
    然於上開交岔路口闖越紅燈駕車直行，適有蔡麗圓騎乘車號
    N3C- 533號重型機車沿花蓮縣吉安鄉○○路由西往東方向，
    亦行駛至上開交岔路口之際，乃直接撞及蔡麗圓所騎乘之上
    開重型機車，造成蔡麗圓人車倒地後受有頭部外傷合併顱內
    出血、腦幹功能缺損、右腓骨骨折等身體傷害，雖經立即送
    醫急救後，仍因顱內出血傷重不治而死亡，此間戊○○於駕
    車肇事後停留在現場，並於警方據報趕往現場處理時，對於
    前來處理之花蓮縣警察局吉安分局警員黃泰俊坦承為本件車
    禍事故之肇事人，自首而接受裁判。
二、案經蔡麗圓之子乙○○、丙○○及蔡麗圓之兄丁○○訴由花
    蓮縣警察局吉安分局報告臺灣花蓮地方法院檢察署檢察官檢
    察官偵查後起訴。
    理  由
一、上開犯罪事實，業經被告戊○○迭於警詢、偵查中及本院審
    理時坦承不諱，核與證人林明德於警詢時及偵查中所指證之
    車禍發生情節大致相符，並有交通事故調查報告表（一）（
    二）、道路交通事故現場圖、現場照片附卷可稽，且本件車
    禍被害人蔡麗圓因上開車禍事故受傷送醫而死亡一情，除有
    財團法人慈濟佛教醫院綜合醫院診斷證明書 1份之外，復業
    據檢察官督同檢驗員相驗屬實，並製有相驗筆錄、相驗屍體
    證明書、驗斷書及相驗屍體照片在卷可憑。又按汽車行駛時
    ，駕駛人應注意車前狀況，並隨時採取必要之安全措施；汽
    車行駛至交岔路口，其行進應遵守燈光號誌，道路交通安全
    規則第94條第3項、第102條第1項第1款分別定有明文，被告
    駕車自應注意上述道路交通安全之相關規定，而依當時情形
    ，又無不能注意之情事，竟疏未注意於前開之交岔路口等候
    綠燈號誌，貿然闖越紅燈，且未注意車前狀況，以致撞及被
    害人蔡麗圓所騎乘之機車，並使之傷重死亡，是被告對於本
    件車禍之發生顯有過失自明。再者，被害人蔡麗圓確因本件
    車禍而傷重死亡一節，亦有上開診斷證明書、驗斷書、相驗
    屍體證明書及相驗照片可證，是以被告之過失行為與被害人
    死亡結果之間，具有相當因果關係，被告自白核與事實相符
    ，是以本件事證明確，被告上開犯行堪以認定，應予依法論
    科。
二、核被告所為，係犯刑法第276條第1項之過失致人於死罪。又
    被告於駕車肇事之後，在有偵查犯罪職權之公務員發覺前，
    即停留在現場等候警方處理，嗣並向趕往處理之花蓮縣警察
    局吉安分局警員黃泰俊表示係肇事人，自首而接受裁判一情
    ，有花蓮縣警察局吉安分局處理道路交通事故肇事人自首情
    形紀錄表 1張附卷可按，自應依刑法第62條前段規定減輕其
    刑。爰審酌被告先前並無任何前科紀錄，素行良好，惟於本
    件主要係因其行經有號誌管制之交岔路口，並未遵守交通號
    誌之指示，貿然闖越紅燈，致發生車禍而使被害人死亡，其
    過失程度重大，復參酌被告於事發後因本身屬於低收入戶，
    迄未能與被害人家屬達成和解，然自始坦承本件犯行之犯後
    態度等一切情狀，量處如主文所示之刑，並諭知易科罰金之
    折算標準。
三、末按「除被告所犯為死刑、無期徒刑、最輕本刑為 3年以上
    有期徒刑之罪或高等法院管轄第一審案件者外，於前條第 1
    項程序進行中，被告先就被訴事實為有罪之陳述時，審判長
    得告知被告簡式審判程序之旨，並聽取當事人、代理人、辯
    護人及輔佐人之意見後，裁定進行簡式審判程序。」刑事訴
    訟法第273條之1第1項定有明文。查本件被告所犯刑法第276
    條之罪，其法定刑並非最輕本刑為 3年以上有期徒刑之罪，
    且被告於本院96年 5月29日準備程序進行中，復就被訴之事
    實為有罪之陳述，經告知被告簡式審判程序之旨，被告及公
    訴人對於本件改依簡式審判程序審理均表示同意，是本院即
    依前揭刑事訴訟法規定，裁定本件進行簡式審判程序，附此
    敘明。
據上論斷，應依刑事訴訟法第273條之1第1項、第299條第 1項前
段，刑法第276條第1項、第41條第 1項前段、第62條前段，刑法
施行法第1條之1，判決如主文。
本案經檢察官甲○○到庭執行職務。
中　　華　　民　　國　　96　　年　　5 　　月　　31　　日
                        臺灣花蓮地方法院刑事第三庭
                            法　  官  　楊  仲  農
上列正本證明與原本無異。
如對本判決不服，應於送達後10日內，向本院提出上訴狀（應抄
附繕本）告訴人或被害人如對於本判決不服者，應具備理由請求
檢察官上訴，其上訴期間之計算係以檢察官收受判決正本之日期
為準。
                             書記官
中　　華　　民　　國　　96　　年　　6 　　月　　1 　　日
附錄本判決論罪之法律條文：
中華民國刑法第276條：
因過失致人於死者，處2年以下有期徒刑、拘役或2千元以下罰金
。
從事業務之人，因業務上之過失犯前項之罪者，處5年以下有期
徒刑或拘役，得併科3千元以下罰金。
